臺灣板橋地方法院刑事判決　　　　　　　　93年度自字第9號
　　自　訴　人　丙○○
　　自訴代理人　廖穎愷律師
　　　　　　　　周武榮律師
　　被　　　告　戊○○
　　選任辯護人　朱立鈴律師
上列被告因誣告案件，經自訴人提起自訴，本院判決如下：
    主  文
戊○○無罪。
    理  由
一、自訴意旨略以自訴人丙○○前曾委託被告戊○○之前配偶己○○買賣未上市股票而生金錢糾紛，民國91年1 月2 日由次
    子乙○○陪同前往己○○住處求償欠款新臺幣（下同）486
    萬元，惟己○○因無力償還欠款，遂提議將登記於被告名下
    之本田休旅車乙輛以80萬代價讓渡以抵償欠款，並經在場被
    告當場表示無異議。己○○與自訴人達成協議後，即由被告
    將系爭休旅車之車籍原始資料、買車發票及被告
    與領車牌之印章交予自訴人，並由己○○將系爭車輛移至路
    旁連同車鑰匙交付與自訴人，且於當日匯款50萬元返還與自
    訴人。惟此後己○○即避不見面，並有脫產之嫌，自訴人並
    對己○○提起侵占等告訴（本院按：已由臺灣板橋地方法院
    檢察署檢察官以93年度偵續1 字第21號不起訴處分確定）。
    詎被告反於91年8 月16日向本院提出自訴人有恐嚇危安、恐
    嚇取財、偽造私文書及侵占等罪嫌之自訴，經本院於92年6
    月5 日以91年度自字第338 號為無罪判決，因認被告涉犯刑
    法第169 條第1 項之誣告罪嫌云云。
二、按犯罪事實應依證據認定之，無證據不得認定其犯罪事實，
    刑事訴訟法第154 條第2 項定有明文。又認定不利於被告之
    事實，須依積極證據，苟積極證據不足為不利於被告事實之
    認定時，即應為有利於被告之認定，更不必有何有利之證據
    ，最高法院30年上字第816 號判例可資參照。又按刑法第16
    9 條第1 項之誣告罪，須以意圖他人受刑事或懲戒處分，而
    向該管公務員誣告為構成要件，故該項犯罪，不特須指出其
    具體事實，足以使人受刑事或懲戒處分，且須明知其為虛偽
    ，具有故意構陷之情形始能成立，如對於事實有所誤認，即
    缺乏此種意思條件，自難令負誣告責任。是知誣告罪之成立
    ，既以意圖他人受刑事處分虛構事實而向該管公務員申告為
    其要件，其所訴事實雖不能證明係屬實在，而在積極方面尚
    無證據證明其確係故意虛構者，仍不能遽以誣告罪論處，最
    高法院46年度臺上字第927 號判例意旨亦足供參考。
三、自訴意旨認被告涉犯誣告罪嫌，無非係以：自訴人於91年1
    月2 日當日僅與子乙○○二人至黃宅，並非率眾，且未強行
    要求被告交付現金、支票並將房子設定抵押等借款，被告也
    未因此下跪求饒，自訴人亦無限制己○○行動自由，亦未有
    恐嚇之行為，己○○確因積欠自訴人款項，而以登記於被告
    名下之休旅車以80萬元之代價讓渡與自訴人，並經在場之被
    告表示無異議後，始親自將車子及印鑑交予自訴人，而其他
    資料及鑰匙亦放在車上由自訴人自取。己○○與被告於91年
    1 月2 日尚為夫妻關係且持有被告之印章，並由己○○自願
    交付車籍原始資料、買車發票及被告
    印章，且將系爭車輛自車庫移至馬路連同車鑰匙及售車員謝
    金堂之名片一併交付，當日被告亦在場無異議且於案發後亦
    未報警而容認自訴人將車輛過戶，顯見己○○對系爭車輛之
    處分已為被告明示或默示之同意。且己○○係以代物清償之
    意思而交付，自訴人已取得系爭車輛之所有權，不該當於侵
    占罪構成要件。自訴人有權蓋用該印鑑章並製作過戶車輛文
    書，而不該當偽造文書罪，被告親歷所有事實明知自訴人並
    無恐嚇危安、恐嚇取財、偽造文書及侵占等事實，竟意圖使
    人受刑事處分而提起自訴，經本院判決無罪，被告應負誣告
    罪責等云云。
四、訊據被告矢口否認有何自訴所指誣告犯行，辯稱並無亂告，
    係自訴人恐嚇將伊車子牽走等語；辯護人則以自訴人丙○○
    跟己○○是獅子會交往多年的朋友，己○○曾經投資敬揚開
    發有限公司（以下簡稱：敬揚公司）未上市股票，起初利潤
    尚好，自訴人為己○○的朋友，聽說投資利潤不錯，也希望
    能投資，同樣請敬揚公司甲○○經理幫他買賣，自訴人將錢
    先匯到己○○戶頭，己○○連同本身所購股款一起匯到甲○○戶頭，敬揚公司在90年12月底左右不預警倒閉，剛倒閉時
    自訴人有與己○○去找甲○○，向甲○○證實錢都匯入甲○○戶頭，自訴人及己○○股款全都泡湯；己○○受自訴人委
    託買未上市股票，沒有收取任何利益，自訴人自願投資，依
    法、依理己○○無須對自訴人負擔投資風險，也沒理由當天
    即籌措50萬元給自訴人父子；自訴人父子更將價值近百萬的
    休旅車牽走。庚○○也是自訴人及己○○的朋友，庚○○好
    意跟己○○稱要注意安全，說自訴人有打算押走己○○，當
    時己○○及被告聽到此事非常恐懼，且自訴人又先對己○○
    提起侵占告訴【按：業由臺灣板橋地方法院檢察署檢察官於
    93年7 月26日以93年度偵續1 字第21號不起訴處分確定】，
    被告會交付錢及車子給自訴人是違背常理，因為沒有受到任
    何壓力，即不會將車子任意予人牽走，己○○苦苦哀求丁○○及賴小姐籌措50萬元，然後直接匯入自訴人戶頭，自訴人
    帳戶也是由自訴人告知己○○，再由己○○在電話中念給丁○○等，所以提出91年自字第338 號自訴案件；另以誣告罪
    之成立，係以明知所誣告之事實虛偽為要件，若所訴事實，
    未能積極證明為虛偽，僅係證據不充分之故，是被誣告人未
    予判罪之原因，自不能據以推定告訴人之所訴為誣告，如以
    為有此懷疑或誤認有此事實，則非明知虛構而為申告，如輕
    信傳說，懷疑誤告，誤為應受刑事或懲戒處分而為申告，因
    欠缺誣告故意，或如所訴之事實因證據不足，致使被訴人為
    無罪之判決，在積極方面觀察，尚欠證據證明其確係故意虛
    構者，均難以誣告論等情為被告作出實際發生情形之事實及
    法律上辯護。
五、因如上述，就訴、辯所指而為觀察，得悉本案主要爭執點，
    厥為被告於前所提自訴案件究係本於虛捏事實為申告抑或已
    就申告事實有合理性之懷疑而為申告？因之，被告有無虛捏
    事實而為申告，應就91年1 月2 日自訴人與其子乙○○至被
    告住處前後所生情節，為完整說明，始足詳明原來被告提出
    自訴事實之始末，進而，論斷被告提出自訴之虛實，茲本院
    幾經審理所得結果，分述之：
    (一)、本院另案91年自字第338 號【即被告原所提之自訴案件
        】部分：
    １、證人己○○證述略以：我和丙○○集資投資，向甲○○
        買未上市股票，但甲○○捲款而逃，‧‧‧；當時丙○○匯款給我收到後即轉寄甲○○。丙○○跟我於90年12
        月28日去敬揚公司處理股款問題，他有全程參與（見92
        年度偵字第2909號侵占案卷91年10月15日警詢筆錄）。
        我沒欠丙○○406 萬元。丙○○匯3,895,000 元到我戶
        頭，我再匯到甲○○帳戶，請甲○○去買未上市上櫃的
        股票（見92年2 月17日偵查筆錄）。丙○○交付給我的
        3,895,000 元，我都匯給甲○○。「是否丙○○要買什
        麼就告訴甲○○？」不是。是甲○○告訴我什麼可買，
        才告訴丙○○。‧‧‧，但那部車子【即本案系爭所指
        車輛】不算在內（見92年3 月27日偵查筆錄）。「（被
        告【即本案自訴人】於91年1 月2 日當天，有無強行將
        車子及過戶資料拿走？）之前我已匯130 萬元予被告，
        除先前80萬元外，當天下午還匯50萬元，這50萬是我借
        的。‧‧‧當天確實是我拿車子印鑑給他，其他的車子
        資料及鑰匙都在車上。我只有把車讓他們開走，因為他
        一直恐嚇我，戊○○還給他下跪。聽到外面有人放風聲
        說車行要花多少錢讓計程車司機撞死我，對我不利（見
        本院92年5 月5 日訊問筆錄）等語。
    ２、被告戊○○供述略以：丙○○於91年1 月2 日到我住處
        ，要我將房子設定給他。車子他沒跟我拿鑰匙，我放在
        門邊，他就開走。丙○○是和己○○因未上市股票糾紛
        ，不應對我脅迫恐嚇（見本院91年度自字33 8號91年9
        月4 日訊問筆錄）。丙○○跟我說，如依他個性，讓他
        再年輕點，事情就不是這樣，一直兇我，將我所有車輛
        強行取走，因為當天他們很兇，只好把車給他們（見本
        院91年11月25日訊問筆錄）；丙○○1 月2 日一早就到
        我家大吵大鬧，就是乙○○、丙○○，當時有我及己○○。丙○○一直說如果他年輕時，事情就不是這樣解決
        ，‧‧‧。（你稱己○○被限制行動自由，意見？）之
        前丙○○在外放風聲說他開車行的，如有他們的計程車
        找到己○○，要撞死他。車子的行照等證件都在車上。
        我告丙○○偽造文書是指車子過戶的事，但車有無過戶
        我不清楚。侵占是指他侵害我們家的車子。丙○○恐嚇
        我賣登記在我名下的房子，他打電話叫我賣房子，不然
        就是到我家要我賣房子（見本院92年4 月9 日訊問筆錄
        ）等語。
    (二)、本案93年度自字第9號部分：
    １、證人己○○證述以：跟自訴人丙○○有委託敬揚公司甲○○買賣未上市公司股票，自訴人的錢匯到我戶頭，我
        再匯到甲○○戶頭。敬揚公司跳票後，90年12月26日跟
        自訴人找過甲○○對質，在場的還有一些受害者，丙○○、乙○○都在場，其他的不認識，丁○○在場，也有
        投資，向甲○○買賣股票。自訴人有向甲○○詢問過自
        訴人匯到我的錢是否都有轉到甲○○戶頭，甲○○向自
        訴人表示錢都有匯到，並且要討論之後的問題如何解決
        。（辯護人問：當天自訴人有無要求甲○○如何處理債
        款？）當天敬揚公司很亂，自訴人向甲○○要求當日無
        論如何都要解決，甲○○當時表示他身上沒錢，約一個
        禮拜可以處理這件事，自訴人問我要不要對甲○○強制
        解決，我說他都表示一個禮拜要解決，所以就不要用強
        制手段，一個禮拜後甲○○跑了，沒有解決錢的問題。
        聽丁○○、庚○○轉述說有人要對我不利，叫我開車要
        小心，我把這個聽到的訊息轉告戊○○；（91年1 月2
        日本案發生的過程？）當天早上8 點多，我在板橋家裡
        ，丙○○、乙○○到我家來，我讓他們進來坐，討論股
        票之事如何解決，我表示大家都是受害者，我沒有錢賠
        ，但他們兩人很兇，被告就跪下求他們，求他們不要把
        我們的房子拿去抵押，他們說今天不輕易罷休，我沒有
        辦法，只好打電話給丁○○跟賴錦洲的太太，借調金錢
        想要解決這個事情，丁○○匯了20萬元到丙○○的戶頭
        裡面，賴太太匯了30萬到自訴人戶頭，自訴人說50萬不
        夠，還繼續要求其他款項，因為房子是被告的，不答應
        將房子去抵押，我們有一台新的休旅車，因沒有辦法，
        只好讓他們開走。（你跟丁○○講的時候，一開始她答
        不答應借款？）我跟她說如果妳不匯錢給我，我會死得
        很慘，她本來不願意借款，我求了很久她才願意借給我
        。（為何說是沒有辦法，才讓他們開走休旅車？）自訴
        人說50萬元不夠，而且當天一定要處理全部的款項，所
        以只好讓他們開走休旅車。‧‧‧自訴人已取得50萬元
        ，為何還要開走休旅車！股票的事，是我跟自訴人的問
        題，與被告無關，休旅車登記在被告名下，自訴人無權
        取得車子；（丙○○買股票的錢，既是共同委託甲○○
        為何匯到你的戶頭？）因為我跟自訴人是朋友，他也知
        道我買股票玩了半年多，而且他跟甲○○又不熟，所以
        才先匯到我的戶頭，自訴人是因為相信我，所以先把錢
        匯到我的戶頭。（風聞有人要對你不利，是否是指自訴
        人？）不知道，丁○○、庚○○他們有說就是自訴人要
        對我不利，是丁○○告訴我，她是從庚○○那聽來，庚○○說是從計程車同業那裡聽來的，不知道丁○○、庚○○是否從丙○○口中聽到這些話。（休旅車讓他們開
        走是何意？）他們說如果我不還清款項，不放過我，休
        旅車不是我同意他們開走的，是他們強迫的，‧‧‧，
        （你是如何遭到自訴人的強制？）當日我老婆跪求不要
        拿房子抵債，自訴人他們不接受，非要拿到錢，他們說
        如果沒有拿到錢，不會放過我。（自訴人父子有無說要
        如何對你不利？）沒有明講，但是態度很兇惡，他們兇
        惡的表情跟行為我沒有辦法具體形容。（當日車庫的門
        為何會打開？）是我打開的，因為我看當天沒有還錢是
        沒有辦法的，所以就把車庫門打開，好讓他們把車開走
        等語。
    ２、證人丁○○證述以：91年1 月2 日早上8 、9 點左右接
        到己○○電話，要向我借20萬元，我一開始拒絕，因為
        本身沒有這麼多錢，己○○說如果沒有借錢給他，他會
        死得很難看，我問他為什麼，他說自訴人父子到他那裡
        ，看事情要如何解決，而且還表示說自訴人父子無論如
        何就是要拿到錢，我跟己○○說我們都是受害者，況且
        我們也都跟甲○○在自訴人面前對過質，自訴人不應該
        逼我們，我們也都是被甲○○騙了，己○○說對自訴人
        講這些沒有用，如果不給他錢，可能連門都出不去，在
        電話中有聽到被告在哭的聲音，己○○說他太太跟自訴
        人跪求，我一再拒絕，己○○則一直哀求，最後我只好
        要己○○提供自訴人帳號，己○○就把電話轉給自訴人
        聽，我就跟自訴人說我們都是好朋友，不必苦苦相逼，
        但自訴人聽不下去，我只好向他要了帳號，去向別人借
        錢，匯給丙○○。（在電話中除了聽到被告的哭聲外，
        有無聽到被告說什麼話？）我是聽到被告說，不要這樣
        ，拜託放我們一條路走，此外就沒有聽到其他的話。（
        最後為何匯錢給丙○○？）因為我跟己○○、丙○○都
        是朋友關係，己○○又一再拜託，而且我又聽到被告的
        哭聲，感到不忍心，也不希望大家為了這個事情反目，
        所以我才決定借錢給己○○。（你是否聽聞有人要對己○○不利的事情？）我在我自己開的咖啡廳內，有一、
        兩位玩股票的朋友，跑來找我，要我轉告己○○出外要
        小心一點，但他們沒有說是什麼人要對己○○不利，說
        這些話的人是誰我也不記得，告訴我的人有男有女，我
        聽到後就趕快打電話告訴己○○及戊○○，要己○○出
        門要小心一點，可能有人會開車撞他，把他給押走等語
        。
    ３、證人庚○○證述以：知道他們之間有股款糾紛，丙○○
        有向己○○去要回投資股票的錢，我也有參與投資，有
        打電話告訴乙○○，如果找到詐騙你們的人，可以在一
        個月內讓己○○欠丙○○的錢，可以還給丙○○，由於
        當時情形很亂，很多投資人對己○○、丁○○不滿，要
        向他們二人要錢，我聽到有人要對己○○不利，所以我
        就勸告己○○出門要多小心。（對己○○不利的具體內
        容？）我不方便講【審判長諭知：證人不得隱匿，否則
        涉嫌偽證。】我是聽我們車行趙珩說的，他說叫我不要
        管己○○的事，有人要對他不利，他就說這樣而已，他
        沒有說是誰要對他不利，也沒有說他是如何聽到的，他
        只知道我有投資己○○他們。有把聽到的消息轉告己○○請他出門要小心一點。（如何知道丙○○要向己○○
        要錢？）確實日期不記得，我到丁○○的咖啡廳有碰到
        丙○○，我跟他說有跟乙○○通過電話說，我現在正在
        處理股票的事情，如果找到詐騙的人，會優先把己○○
        欠的錢還給他們，‧‧‧是己○○告訴我，丙○○向他
        要錢，之後丙○○到了咖啡廳，其實是沒有進到咖啡廳
        內，是我走出去，跟丙○○說話，丙○○並沒有走入咖
        啡廳內，‧‧‧等語。
    ４、證人（即自訴人）丙○○證述略以：（是否曾經跟己○○到敬揚公司找甲○○對質？）我是到敬揚公司找己○○，根本不認識甲○○，如何跟他對質，己○○是有指
        一個人說，那個人就是甲○○，但我沒有跟那個人交談
        。（91年1 月2 日跟你兒子到己○○家，如何要求己○○還款？）是己○○事先跟我說好要還我錢，所以我才
        去找他，到了他家他說屋子裡面的車子給你開走，抵償
        80萬元，我認為這個車不值80萬元，不願意接受，後來
        他說車子作價80萬元給我，而且會再匯款50萬元，先還
        130 萬元，其餘款項以後再說，我才接受，他就把車子
        從車庫開出來給我。（車子現在何人名下？）已經把車
        子賣給別人。（車子過戶時，被告有無出面？）把車子
        開走的時候，車籍資料、印鑑等都由己○○交給我，當
        時被告有在場，己○○還提供賣車業務員的資料給我，
        交代我如果車子有什麼問題可以去找該營業員，‧‧‧
        他說剩下的款項他會想辦法儘快還給我。（匯給你的50
        萬元有無當著你的面去籌錢？）我有聽到他去打電話，
        但是打給誰，怎麼跟人家說的，我就不知道。（被告是
        否同意己○○以休旅車抵80萬元的債款？）被告有同意
        ，而且當我質疑車子不值80萬元的時候，被告還表示車
        子怎麼會不值80萬元。（己○○把休旅車的資料、鑰匙
        交給你的時候，被告是否在場？）我沒有注意。（何時
        賣掉休旅車？）91年1 月2 日後約5 、6 個月，我是交
        給我兒子乙○○賣，賣給誰我不知道，好像賣得不足70
        萬元。十多年前看過趙珩這個人，那時候他是開計程車
        ，後來在開走己○○的車子後的某一天，我要去找己○○，在路上我有遇到庚○○，我沒有跟庚○○說叫己○○小心一點或他會被車子撞到這些話，我也沒有跟別人
        說過類似的話等語。
    ５、證人乙○○證述略以：91年1 月2 日大約7 點左右到達
        己○○家，8 點左右離開，我父親要我陪他去處理股票
        委託買賣糾紛的事情，到了之後，我們就跟己○○夫婦
        研究如何還錢給丙○○，己○○、戊○○2 人均表示沒
        有錢，說他們2 人也是被別人惡性倒閉，己○○夫妻2
        人表示要把目前居住的房子賣掉還錢，我認為太慢，建
        議他們何不拿房子向銀行抵押借錢，己○○自己提議他
        們有1 台休旅車才買了10幾天，要作價80萬元給我們抵
        債，剛開始我們不同意，認為車子是跨年份，可能賣不
        到80萬元，不願意接受，我父親要己○○向親戚朋友借
        錢來還，後來己○○打電話後，就表示除了以車子作價
        外，還願意再匯50萬元給我們，他們夫妻2 人一再要求
        我父親以這樣的方式來處理，後續不足的部分，己○○
        表示再過幾天再跟我父親洽談，我父親問我意見，我怕
        以後什麼都拿不到，所以同意接受，己○○就把車子的
        證件、車籍資料拿給我，車子是由己○○把車庫的門打
        開，將車子開出車庫，交給我父親，印鑑是己○○叫戊○○連同戊○○的
        無要求被告出具書面？）沒有，戊○○只依己○○的指
        示，從房間裡面拿出印鑑及
        料是己○○交給我的。（戊○○依己○○指示拿印鑑、
        基當時在場，不過印鑑跟
        是直接交給我，我忘記了等（以上(二)、１至５均見本院
        9 3 年8 月31日審判筆錄）。
六、稽上，各該證人等所述，分析說明之：
    (一)、首先，本件自訴人與己○○2 人均係透過甲○○而為買
        賣股票，己○○則協助自訴人買賣股票事宜，而自訴人
        本於風險考量當係出於自願而出資，其無論為自主投資
        抑或他人穿針而為浥注，則各該投資風險均應自負，因
        之自訴人、己○○2 人間，就該投資買賣未上市股票相
        關權益已屬明確，要係肯定。
    (二)、在91年1 月2 日，自訴人至己○○住處，隨而己○○當
        日即籌措50萬元予自訴人父子，更由自訴人父子將系爭
        車輛開走，亦經證人丁○○、己○○證述如前在卷，亦
        為自訴人所不否認。則己○○與被告，如未受任何之有
        形、無形壓力，即不會即刻籌措金錢交付並將系爭車輛
        逕交自訴人父子之合理性存在，因之，心生畏怖，而認
        自訴人涉有恐嚇行為，亦屬常情，又被告聽聞庚○○稱
        ，自訴人欲對己○○為不友善之舉動，被告與己○○為
        此因心生恐懼，且登記在被告名下之汽車亦為自訴人所
        開走，自訴人復對己○○提起侵占告訴，因此提出91年
        自字338 號之自訴案件，衡之一般認知，也屬常情。
    (三)、又證人丁○○與賴錦洲之妻匯款予自訴人之資料顯示，
        自訴人於91年1 月2 日前往被告住處，同日在匆忙中籌
        措鉅款而匯至自訴人帳戶之事實，已屬明確。此就證人
    　　丁○○證述該日己○○哀求丁○○匯款至自訴人帳戶，
        並親聞電話中談為何應予以匯款之事件始末，有91年1
        月2 日20萬、30萬元匯款收據在卷。再者，證人庚○○
        亦證稱自訴人向己○○催討股及其曾向己○○提醒注意
        人身安全情事。核與證人己○○證述自訴人為何向其催
        討股款始末，以及91年1 月2 日，請丁○○及賴錦洲之
        妻共匯款50萬元至自訴人帳戶及自訴人父子開走被告所
        有系爭車輛之原因，各屬相符，均足憑信。
    (四)、又6 Ｎ－7282號休旅車於91年1 月2 日由自訴人丙○○
        父子開走，當時該車登記名義人為黃戊○○（即被告）
        ，該車又係戊○○出資購買，非與丙○○父子合夥購買
        ，有90年12月11日南陽公司統一發票、90年12月14日牌
        照申請書影本足佐。至於休旅車過戶詳情？由何人過戶
        ？則事涉偽造文書有無之相關事項，稽之91年1 月15日
        汽車過戶登記書影本，該過戶登記為被告所否認為其所
        為，換言之，其並無辦理過戶情形，因而有合理之懷疑
        為自訴人未經授權而為之行為，亦難謂與一般生活常情
        有顯著之區別差異，此就證人乙○○證述並未取得被告
        之同意授權辦理過戶者，更足明悉，故被告執以自訴人
        有為偽造文書、侵占一節，自非無的。
　　(五)、矧證人即自訴人丙○○稱91年1 月2 日是己○○先跟伊
        說好要還錢，所以才去被告住處一節，若事先已經商議
        準備還錢，當無是日又需在緊急中向他人調現，因此，
        如非斯時已經意思自由之受到某程度之干擾，當無為此
        一急忙調現之理由，何況證人乙○○於本院證述係其父
        親即自訴人要己○○去借錢者可明。
七、抑有進者，自訴人前於93年9月9日具狀提出所謂其等於91年
    1月2日之錄音及其譯文，本院於93年10月22日欲行勘驗該錄
    音，嗣由被告辯護人質疑該錄音之證據能力，並指出該錄音
    有剪接情事且非完整，並不能呈現該日於被告住處前後進行
    之全部，本院就此質疑，於同日命自訴人應於一週內補正全
    部錄音及其譯文到院，惟自訴人仍置若罔聞，未據提出，本
    院遂將之摒棄作為被告犯罪證據之用，併此說明。或有謂自
    訴人有可能於其受不利益判決時，再次就原錄音為實施惡性
    訴訟技巧，提出上訴審法院，則基於自訴程序律師強制代理
    原則之本旨，於律師執業之倫理而為觀察，顯然已有所欠缺
    ，即於該等倫理規範已有違背，換言之，代理人律師若未盡
    該訴訟程序進行之本旨，即有應負之相關責任存在。因之，
    本於自訴程序乃係由自訴人為之發動，其發動權所本之舉證
    責任，與公訴人之發動者相同，即自訴人應盡之舉證責任，
    與公訴人二者間，並無二致，則可以確知者，自訴人係以刑
    逼民，應無疑問，否則，即應於本院為適時提出，以符訴訟
    法適時提出原則，總之，本件自訴舉證，仍屬未備，毫無疑
    義。
八、如上所述，已無證據證明被告明知自訴人無此行為，進而故
    為虛捏情事，而己○○、賴錦洲、丙○○是否透過敬揚公司
    甲○○共同購買未上市股票，或係自訴人所陳係己○○慫恿
    其為投資行為，進而委託己○○為買賣等情事，於本案誣告
    犯行要均不生牽涉，於此自毋庸論列，即言之，證人即自訴
    人丙○○暨證人乙○○之指、證述，仍無從為被告不利益之
    認定。總的說來，被告於前向本院所提自訴，僅係單純未能
    舉證證明，而係本於合理懷疑有其所申告之事實，並已經提
    出相當之說明，並非完全虛構事實攀誣他人，自不能以誣告
    罪論處，充其所及，或僅係其等間，因投資買賣誠信所生糾
    葛，並非僅有刑事訴訟程序一途所可解決，亦非不明。因悉
    ，自訴所指被告涉犯誣告犯嫌之證據，已然欠缺。此外，本
    院復查無其他積極事證足以證明被告有故意虛構事實而誣陷
    他人犯罪之行為，徵諸首揭，自應為被告無罪之諭知。
據上論斷，應依刑事訴訟法第343 條、第301 條第1 項前段，判
決如主文。
中　　華　　民　　國　　94　　年　　2 　　月　　22　　日
                  刑事第四庭審判長法  官  李麗玲
                                  法  官  鄧雅心
                                  法  官  黎錦福
上列正本證明與原本無異。
如不服本判決，應於判決送達後10日內向本院提出上訴狀 (應附
繕本)， 上訴於臺灣高等法院。
                                  書記官  蔡麗春
中　　華　　民　　國　　94　　年　　2 　　月　　22　　日
